# 【求助陈版主】股权转让款分期支付，按全款确认长投吗？

提问人：yy123 时间：2018-02-01 22:11:23
A公司投资B公司，投资比例为30%。股权款分期支付。截止 17 年末，工商已做变更。 在支付首付款日，开始享有33%的权益。
是否按照股权转让协议的33%的股权的转让款确认长投（第二笔款与首付款后 3 个月支付）。

回答人：chenyiwei
不论是采用受让存量股权方式，还是对被投资方增资扩股方式，对此问题均应依据相关合同约定进行处理。 1 、受让存量股权：一般做法是在交割日将标的股权对应的权益一次性转移给受让方，此时受让方应一次性确认长投，并将尚未支付的受让款确认为负债；但也不排除合同约定股权随着受让款项的支付进度逐步转移，此时就不应将尚未取得权益的股权确认为长投，也不需要将尚未支付的受让款确认为负债（这种情况下尚未转移的股权属于待执行合同）。 2 、增资扩股享有增量股权：如果协议约定按实缴出资比例享有股东权益的，则按实缴金额确认长投，尚未实缴的出资不确认负债；如果协议约定按认缴出资比例享有股东权益的，则应就实际享有股东权益的认缴出资额超出实缴出资额的部分确认负债同时调整长投成本，但被投资方仍不应确认尚未实际收到的出资款。

提问人：yy123 时间：2018-02-02 22:26:25
陈版主，增资扩股享有增量股权，这部分按照认缴出资额享有股东权益，确认长投成本。 假如注册资本金额很大，例如股东A认缴100 亿，实际出资仅 100 万，那么确认999.99亿的长投，这样会导致不合理。

回答人：chenyiwei
你举的例子太夸张了。如果真有这种情况，就需要了解背后的真实原因，才能确定如何进行恰当的会计处理。